臺灣臺北地方法院刑事判決　　　　　　 94年度訴緝字第124號
公　訴　人　臺灣臺北地方法院檢察署檢察官
被　　　告　甲○○
上列被告因違反毒品危害防制條例案件，經檢察官提起公訴（九
十二年度毒偵字第一一０七號），本院判決如下：
    主    文
甲○○施用第一級毒品，累犯，處有期徒刑柒月。如附表一編號
一所示之物沒收銷燬之。又施用第二級毒品，累犯，處有期徒刑
伍月。如附表一編號二所示之物沒收銷燬之。應執行有期徒刑拾
月。如附表一所示之物均沒收銷燬之。
    犯罪事實
一、甲○○基於施用第一級毒品海洛因（下稱海洛因）及第二級
    毒品安非他命（下稱安非他命）之各別犯意，於民國九十一
    年五月九日，前往其友人位於臺北縣蘆洲市○○路一八五巷
    二五弄二六號三樓之住處，施用海洛因及安非他命各一次，
    嗣於九十一年五月十日二十二時許，為警持臺灣板橋地方法
    院（下稱板橋地院）法官所簽發之搜索票，前往上址執行搜
    索時，經警查獲如附表一所示之物，而接受調查，經警採集
    其尿液送驗，發現均呈鴉片類及安非他命類陽性反應，而知
    甲○○有上開施用海洛因及安非他命之情。
二、案經臺北縣政府警察局樹林分局報告臺灣板橋地方法院檢察
    署（下稱板橋地檢署）檢察官呈請臺灣高等法院檢察署（下
    稱高檢署）檢察長核轉臺灣臺中地方法院檢察署（下稱臺中
    地檢署），經臺中地檢署檢察官呈請高檢署檢察長核轉板橋
    地檢署，復經板橋地檢署檢察官呈請高檢署檢察長核轉臺灣
    臺北地方法院檢察署（下稱臺北地檢署）檢察官偵查起訴。
    理    由
一、證據之認定
    上開犯罪事實一之部分，有被告甲○○於前述時地為警查獲
    採集之尿液送臺灣檢驗科技股份有限公司以酵素免疫分析法
    初步檢驗及氣相層析質譜儀法確認檢驗，確實均呈安非他命
    類及鴉片類陽性反應乙節，有該公司九十一年六月七日出具
    之濫用藥物尿液檢驗報告一紙附卷足憑（板橋地檢署九十一
    年度偵字第八九四五號偵查卷第五四頁參照），且被告亦對
    前開犯罪事實於本院九十四年八月四日審理時供承不諱（本
    院當日審判筆錄參照），是依作為補強證據之前開濫用藥物
    尿液檢驗報告一紙已足資擔保被告於本院審理中所為之上開
    任意性自白具有相當程度之真實性，而得使本院確信被告前
    述自白之犯罪事實確屬真實，從而依刑事訴訟法第一百五十
    六條第一項「被告之自白，非出於強暴、脅迫、利誘、詐欺
    、疲勞訊問、違法羈押或其他不正之方法，且與事實相符者
    ，得為證據。」及同條第二項「被告之自白，不得作為有罪
    判決之唯一證據，仍應調查其他必要之證據，以察其是否與
    事實相符。」規定，本院自得依被告前述自白及該補強證據
    認定被告確有前述施用海洛因及安非他命之犯行，本件事證
    明確，被告之犯行堪以認定。
二、論罪科刑之法律適用
  (一)查被告甲○○施用海洛因之行為，核其所為，係犯毒品危害
    防制條例第十條第一項之施用一級毒品罪；另查被告施用安
    非他命之行為，核其所為，係犯同條例第十條第二項之施用
    第二級毒品罪。其施用海洛因及安非他命前後分別持有海洛
    因安非他命之低度行為，應分別為施用海洛因及安非他命之
    高度行為所吸收，均不另論罪。查毒品危害防制條例部分條
    文業於九十二年七月九日修正公布，於九十三年一月九日施
    行，惟該條例第十條第一項、第二項均未修正，是本件並無
    新舊法比較之必要，併此敘明。又其所犯施用第一級毒品罪
    及施用第二級毒品罪，犯意各別，罪名不同，應分論併罰之
    。
  (二)查被告曾於：
  (1)八十六年七月間，因違反麻醉藥品管理條例案件，由板橋地
    院以八十六年度易字第四四一六號判決判處有期徒刑四月，
    判決確定後由檢察官簽發執行指揮書發監執行，嗣於九十一
    年一月十七日執行完畢；
  (2)八十九年八月間，因施用第二級毒品而犯違反毒品危害防制
    條例案件，由板橋地院以八十九年度毒聲字第五０六七號裁
    定送觀察勒戒，因有繼續施用毒品傾向，而由板橋地檢署檢
    察官聲請對其施以強制戒治，經板橋地院以八十九年度毒聲
    字第五四九四號裁定令被告入戒治處所施以強制戒治一年（
    嗣經裁定停止戒治，付保護管束，保護管束期間至九十年九
    月十七日期滿），由板橋地檢署檢察官於九十年十月十一日
    以九十年度戒毒偵字第六二五號不起訴處分書為不起訴處分
    確定；
    此有臺灣高等法院被告前案紀錄表一份在卷可稽，並經本院
    調閱上開案卷核閱無誤，有被告所犯各該案件之判決書、裁
    定書、不起訴處分書及執行指揮書影本附本院卷可稽，被告
    於其前所犯(1)案件受有期徒刑執行完畢，於五年以內再犯本
    件最重本刑為有期徒刑以上之罪，為累犯，應依刑法第四十
    七條之規定加重其刑（本院按刑事訴訟法第三百零八條本規
    定－判決書應分別記載裁判之主文與理由；有罪之判決書並
    應記載【事實】，故從來實務見解依最高法院四十六年台上
    字第一二九六號判例所認，在有罪判決書之【事實】欄，凡
    與論罪科刑有關之事項，均應明確記載於有罪判決書之【事
    實】欄，而行為人如有刑法第四十七條所規定，應加重其刑
    之累犯事由，因此等事由與行為人之科刑有關，當然應該在
    有罪判決書之【事實】欄明確記載，惟刑事訴訟法第三百零
    八條已於九十三年六月二十三日修正成為－判決書應分別記
    載其裁判之主文與理由；有罪之判決書並應記載【犯罪事實
    】，且得與理由合併記載，並於同年月二十五日施行，其修
    正之立法理由乃認為－「刑事有罪判決所應記載之事實應係
    賦予法律評價而經取捨並符合犯罪構成要件之具體社會事實
    。爰參考日本刑事訴訟法第三百三十五條第一項之立法例，
    將原條文後段所定『並應記載事實』修正為『並應記載犯罪
    事實』，以臻明確。」，故依修正後之該法條規定，有罪判
    決書形式上之「事實欄」自應依修正後之法條規定記載成為
    「犯罪事實欄」，且行為人是否有累犯應加重其刑之事由，
    因該事由非屬行為人之犯罪構成要件，當無庸再記載於判決
    書之犯罪事實欄，對此法院辦理刑事訴訟案件應行注意事項
    第一四四項亦規定－「構成要件以外之其他適用法律事實，
    例如刑法總則之加重或減輕事由，可無須在【犯罪事實】欄
    中記載。」，故本院對於被告構成累犯應加重其刑之事由，
    乃未記載於本件判決書之犯罪事實欄，僅在理由中載明，應
    予說明）。
  (三)爰審酌被告於毒品危害防制條例公布生效後曾由法院裁定送
    觀察勒戒及強制戒治，均如前述，顯見其未因前所受觀察勒
    戒及強制戒治之處分而決心改過及其智識程度、品行、犯後
    尚能坦承犯行、態度良好等一切情狀，爰分別量處如主文所
    示之刑。
  (四)扣案如附表一編號一所示之物，經送法務部調查局（下稱調
    查局）以化學呈色法及氣相層析質譜儀分析法鑑定後，檢出
    確實含有海洛因成分無疑，有該局九十一年七月十九日出具
    之調科壹字第０六０００六二九九號鑑定通知書一紙在卷可
    稽（板橋地檢署九十一年度偵字第八九四五號偵查卷第五五
    頁參照），又扣案如附表一編號二所示之物，經本院送調查
    局以上開方法檢驗後，檢出含有安非他命成分無訛，亦有該
    局九十二年九月二十六日出具之調科壹字第０九二００三三
    九三二０號鑑定通知書一紙在卷足憑（本院卷(一)第九四頁參
    照），應依毒品危害防制條例第十八條第一項前段之規定，
    不問屬於犯人與否，均由本院諭知沒收銷燬之。
  (五)扣案如附表二所示之物，被告於本院審理時否認為其所有，
    且無積極證據足以證明該等物品確實為被告所有，又該等物
    品既非違禁物，亦非專供施用毒品所用之物，非屬義務沒收
    之物，爰不為沒收之諭知，併此敘明。
據上論斷，應依刑事訴訟法第二百九十九條第一項前段，毒品危
害防制條例第十條第一項、第二項、第十八條第一項前段，刑法
第十一條、第五十一條第五款、第九款、第四十七條，判決如主
文。
本案經檢察官游儒倡到庭執行職務。
中　　華　　民　　國　　94　　年　　8 　　月　　19　　日
　　　　　　　　　刑事第九庭審判長法  官  官信成
                                  法  官  葉珊谷
                                  法　官　林怡秀
本件正本證明與原本無異。
如不服本判決，應於判決送達後十日內，向本院提出上訴狀。
　　　　　　　　　　　　　　　  　書記官　林義盛
中　　華　　民　　國　　94　　年　　8 　　月　　19　　日
附錄本案論罪科刑法條全文：
毒品危害防制條例第十條：
施用第一級毒品者，處六月以上五年以下有期徒刑。
施用第二級毒品者，處三年以下有期徒刑。
附表一
┌──┬──────┬─────┬───────────┐
│編號│物 品 名 稱 │數  量    │贓證物品清單編號      │
├──┼──────┼─────┼───────────┤
│ 一 │海洛因      │壹包（淨重│臺北地檢署九十一年度煙│
│    │            │零點壹壹公│保管字第三九七號贓證物│
│    │            │克、包裝重│品清單                │
│    │            │零點壹公│                      │
│    │            │克）      │                      │
├──┼──────┼─────┼───────────┤
│ 二 │安非他命    │壹包（淨重│臺北地檢署九十二年度藍│
│    │            │零點壹捌公│保管字第一四八四號贓證│
│    │            │克，包裝重│物品清單編號１        │
│    │            │零點伍貳公│                      │
│    │            │克）      │                      │
└──┴──────┴─────┴───────────┘
附表二
┌──┬──────┬─────┬───────────┐
│編號│物 品 名 稱 │數  量    │贓證物品清單編號      │
├──┼──────┼─────┼───────────┤
│ 一 │注射針筒    │壹支      │臺北地檢署九十四年度藍│
│    │            │          │保管字第一四八四號贓證│
│    │            │          │物品清單編號２        │
├──┼──────┼─────┼───────────┤
│ 二 │吸食器      │壹個      │同上編號３            │
└──┴──────┴─────┴───────────┘
